Inventaris van het archief van de Commissie van Beheer en Toezicht over de Uitvoering der Droogmaking van de Zuidplas van Schieland, 1825-1843
Nationaal Archief, Den Haag
Commissie van Toezicht op de Droogmaking van de Zuidplas van Schieland
Cie. Toezicht Droogmaking Zuidplas Schieland
1825-1843
3511
3.70 meter; 48 inventarisnummers.
Normale geschreven, getypte en gedrukte documenten, geen bijzondere handschriften.
Nationaal Archief, Den Haag
Commissie van Beheer en Toezicht over de Uitvoering der Droogmaking van de Zuidplas van Schieland
Naast stukken die de organisatie van de commissie betreffen, als notulen, correspondentie en financiële stukken, bestaat het archief grotendeels uit processen-verbaal van aanbestedingen ten behoeve van de drooglegging van de Zuidplas van Schieland; met bestekken voor het maken van een ringdijk en ringvaart, het aanleggen van bruggen en sluizen, het graven van sloten en verbindingskanalen en het bouwen van molens.
Archiefvorming
Geschiedenis van het archiefbeheer
De verwerving van het archief
Het archief is krachtens bepalingen van de Archiefwet overgebracht.
3.07
Aanwijzingen voor de gebruiker
Openbaarheidsbeperkingen
Volledig openbaar.
Materiële beperkingen
Aanvraaginstructie
Openbare archiefstukken kunnen online worden aangevraagd en gereserveerd. U kunt dit ook via de terminals in de studiezaal van het Nationaal Archief doen. Om te kunnen reserveren dient u de volgende stappen te volgen:
U maakt een profiel aan op www.gahetna.nl, en logt vervolgens in
Via de archiefinventaris (alleen de beschrijvingen met rode nummers) selecteert u het gewenste archiefstuk door op de knop 'Reserveren' te klikken
In het volgende scherm geeft u aan op welke dag u het archiefstuk wilt inzien
Indien u zich bevindt in de studiezaal en een tafelnummer heeft ontvangen kunt u dit nummer vermelden. Als u geen tafelnummer heeft kunt u tafelnummer 777 laten staan
Vervolgens bevestigt u uw reservering door deze te versturen.
Verwant materiaal
Beschikbaarheid van kopieën
Beschrijving van de series en archiefbestanddelen
- Algemeen, I.
  - Notulen van de vergaderingen van de commissie, 1825-1838; 1; 1 deel
  - Stukken, ingekomen bij de commissie, 1825-1843; 2-18; 17 pakken
    Zie voor de agenda inv.nr. 29.
    - nrs. 1-182, 1825-1828, 2
    - nrs. 183-378, 1829-1830, 3
    - nrs. 379-550, 1831-1832, 4
    - nrs. 551-739, 1833-1834, 5
    - nrs. 738-969, 1835, 6
    - nrs. 970-1157, 1836, eerste halfjaar, 7
    - nrs. 1158-1265, 1836, tweede halfjaar, 8
    - nrs. 1266-1416, 1837, eerste halfjaar, 9
    - nrs. 1417-1527, 1837, tweede halfjaar, 10
    - nrs. 1528-1631, 1838, eerste halfjaar, 11
    - nrs. 1632-1731 (1745), 1838, tweede halfjaar, 12
    - nrs. (1746) 1781-1901, 1839, eerste halfjaar, 13
    - nrs. 1902-2023, 1839, tweede halfjaar, 14
    - nrs. 2023-2221, 1840, 15
    - nrs. 2222-2446, 1841, 16
    - nrs. 2451-2612, 1842, 17
    - nrs. 2613-2709, 1843, 18
  - Registers van uitgaande missiven, 1825-1839; 19-21; 3 delen
    - nrs. 1-345, 1825-1832, 19
    - nrs. 346-971, 1832-1837, 20
    - nrs. 972-1275, 1837-1839, 21
  - Stukken, uitgegaan van de commissie, minuten, 1825-1843; 22-28; 7 pakken
    - 1825-1826, 1830, 22
    - nrs. 1085-1157, 1838, 23
    - nrs. 1158-1373, 1839, 24
    - nrs. 1374-1513, 1840, 25
    - nrs. 1514-1629, 1841, 26
    - nrs. 1630-1703, 1842, 27
    - nrs. 1704-1758, 1843, 28
  - Agenda van de ingekomen stukken, nrs. 1-2437 en minuten van uitgaande stukken, nrs. 1-1617, 1825-1841; 29; 1 deel
- Bijzonder, II.
  - Financiën, 1.
    - "Comptabiliteitsregisters", registers van gelden, toegestaan voor de droogmaking van de Zuidplas en van betalingen, gedaan aan aannemers van de werken, 1825-1843; 30; 1 pak
    - Registers van uitgaven, voorschotten, begrotingen; met aantekeningen over inkomsten en uitgaven en betaalde zegelrechten, 1828-1841; 31; 1 pak
    - Staten van ontvangen schutgelden aan de sluizen in de IJsseldijk en bij de Huismanskade, opgemaakt door ingenieur H.M.G. Beijerinck, met begeleidende missiven., 1836-1843; 32; 1 pak
    - Stukken betreffende de taxatie van gronden en de uitbetalingen van schadeloosstellingen aan eigenaars van gronden, die door de Staat worden onteigend ten behoeve van de aanleg van de ringdijk en ringvaart voor de droogmaking van de Zuidplas in de gemeenten Nieuwerkerk aan de IJssel, Moordrecht, Broek c.a. en Zuid-Waddinxveen, 1828; 33; 1 pak
  - Aanleg, 2.
    - Processen-verbaal van aanbesteding door de commissie van beheer en toezicht voor de werken ten behoeve van de droogmaking van de Zuidplas, met bestekken van de waterstaat, 1827-1842; 34-45; 8 omslagen en 4 pakken
      Deels in druk.
      Deels in meervoud aanwezig.
      - voor het maken van een ringdijk en een ringvaart en het maken van een brug over de ringvaart, 1827-1828, 34
      - voor het graven van een verbindingskanaal tussen de Hollandse IJssel en de ringvaart, met de daarin gelegen sluizen, 1827, 35
      - voor het maken van een deel van de ringdijk tussen de Nieuwerkerkse Laan en de dijk van de polder Honderd Morgen bij Moerkapel, de verbreding en versterking van de Nieuwerkerkse Laan en het graven van een molensloot, 1830, 36
      - voor het graven van een verbindingskanaal tussen de ringvaart en de vaart naar het Moordsche Verlaat bij Gouda, 1835, 37
      - voor het maken van boezems, boezemkaden, het aanleggen van duikers, bruggen en sluis en het afronden van de werkzaamheden aan de ringvaart en de ringdijk; met overeenkomsten gesloten tussen de hoofdingenieur en aannemers. 1835-1841, 38; 1 pak
      - voor de bouw van molens, 1835-1837, 39-42
        - voor de molens met staande schepraden, nrs. 4-6, 39
        - voor de molens met drie staande schepraden, nrs. 7-12, 40
        - voor de vijzelmolens, A-T, 41; 1 pak
        - voor de gebouwen van de twee stoomvijzelmolens, 42
      - voor het graven van sloten voor de verkaveling van de drooggevallen gronden; met overeenkomsten, gesloten tussen de hoofdingenieur en aannemers. 1839-1842, 43; 1 pak
      - voor het jaarlijks onderhoud, vernieuwing en reparatie van de bestaande werken ter beteugeling van de Zuidplas en van de reeds voltooide werken voor de droogmaking, 1826-1840, 44; 1 pak
      - voor de levering van steenkolen voor de stoomgemalen; met de voorwaarden. 1836-1842, 45; 1 pak
    - Overeenkomsten tussen aannemers en de hoofdingenieur van de waterstaat voor de bouw van tijdelijke hospitalen voor werklieden, 1839; 46; 2 katernen
    - Voorwaarden voor de verkoop van veenslib, dat zich bevindt binnen de drooggevallen gronden; met enige akten van verkoop., 1839-1841; 47; 1 omslag
    - Voorwaarden, waarop het rijk het gras- en rietgewas staande langs de ringdijk zal verpachten en het vissen in de molensloot en de ringvaart zal verhuren, 1827-1842; 48; 1 omslag